MANUEL SIMÓN NÓVOA



Consultor Experto
Ingeniero Informático y
Máster en Ciberseguridad

PRESENTACIÓN

Graduado en Ingeniería Informática y Máster en Seguridad de las Tecnologías de la Información y las Comunicaciones, especializado en redes y sistemas.

Experiencia internacional como consultor IT en proyectos de gran tamaño, incluyendo flexibilidad para trabajar con miembros en diferentes países. Habituado a trabajar con metodologías y marcos de desarrollo ágiles, con alta capacidad de adaptación y organización.

CONTACTO

Móvil: (oculto)

Email: eu@manuel.gal
Portfolio-web: www.manuel.gal
LinkedIn: amsimonnovoa
GitHub: ManuelSimon

Cabral, Vigo - Santiago de Compostela

LENGUAJES Y APTITUDES

Java - C - **Bash - Powershell** - SQL - UML - **Python** - HTML & CSS - Git - Latex - Sage

Gestión roles RBAC - Análisis de riesgos -Cifrado - Legislación Informática - Hardening -Marcado de información en imágenes

Administración de BBDD relacionales y no relacionales (PostgreSQL, Oracle, Microsoft SQL Server, MongoDB) - Scripting - Diseño de BBDD - Scrum - Contenerización - Orquestación - Servidores de aplicaciones (Tomcat, JBoss)

OTRA INFO DE INTERÉS

Permiso B de conducir y coche particular

Coordinación de grupos tecnológicos durante mis estudios (GDG Santiago, Santiago.NET)

Participante en "Explorer: Jóvenes con ideas", relacionado con el emprendimiento (6 meses)

EXPERIENCIA PROFESIONAL

Consultor Experto

EDNON, Octubre 2021 - Actualmente

Santiago de Compostela

- · Cliente principal: CIXTEC, con un elevado número de servidores.
- · Administración de sistemas Linux (CentOS, RHEL, Ubuntu) y Windows (2000-2019).
- · Desarrollo mediante scripting en Powershell y Bash, así como sentencias SQL.
- · Monitorización en tiempo real de la infraestructura mediante Zabbix.
- Despliegue de nuevas versiones de software en servidores de aplicaciones: Jboss, Tomcat.
- Administración de BBDD Microsoft SQL Server, incluyendo backups, salvas y copias.
- Despliegue y administración de servidor propio de GitLab, para realizar gestión de la configuración del software mediante Git.

Consultor Internacional

AKKA Technologies, 2019-2020 (1 año y 5 meses)

Ginebra (Suíza) | París (Francia)

- · Experiencia como consultor en Ginebra (Suiza) y París (Francia).
- · Proyecto principal para NOKIA en el sector de las telecomunicaciones.
- · Lenguas de trabajo: inglés y francés.
- QA Tester para plataforma de gestión de redes: 3G, 4G, 5G, Wi-Fi, Flexi Zone, AirScale; Nokia Network Services Platform (NSP).
- Comprobación del adecuado intercambio de datos en la red, mediante esnifado de paquetes y revisión de logs; pruebas del correcto funcionamiento de la GUI; pruebas empleando aparatos físicos y virtualizados.
- Presentación de demos funcionales del software al fin de cada Sprint (marco de trabajo Scrum) a los diferentes stakeholders. Exposiciones realizadas en francés.

Asistente a la investigación - Seguridad

Lero: The Irish Software Research Centre, 2018 (2 meses)

Luimneach (Irlanda)

- · Utilización de técnicas de mutación y planificación IA.
- · Detección automatizada de vulnerabilidades en un entorno en la nube
- · Programación en Python y PDDL.

Asistente a la investigación - Sistemas y seguridad

Centro de Supercomputación de Galicia, 2017-2018 (7 meses) Santiago de Compostela

- Configuración de sistema basado en contenedores (Docker, Singularity y Udocker) sobre estructura HPC con sistemas Red Hat Enterprise Linux.
- Realización de mi TFG: "Análisis de riesgos de **seguridad en el uso de contenedores** para Computación de Altas Prestaciones (HPC)"
- · Scripts en Bash para alcanzar futura reproducibilidad del modelo.
- · Clasificación riesgos, detección y explotación de vulnerabilidades.
- · Determinación de cambios a realizar: buenas prácticas y recomendaciones.

EDUCACIÓN

Máster Interuniversitario en Seguridad de las TIC

Universitat Oberta de Catalunya (coordinadora) - UAB - URV, 2019-2021

A distancia

- Estudios a distancia a tiempo parcial, combinándolos con mi vida laboral
- · Especialidad en Seguridad en Redes y Sistemas.
- · Nota media 9.26 y múltiples matrículas de honor.
- · Realización de mi TFM: "Análisis de seguridad de arquitecturas basadas en Kubernetes":
- Proyecto integral de **securización de un clúster** basado en **Kubernetes**, incluyendo los procesos de: planificación, estudio teórico, especificación de limitaciones y requisitos, **creación y configuración del clúster, análisis de vulnerabilidades**, **securización** y trabajo futuro. Uso de **Docker** como tecnología de contedorización y de **Istio como Service Mesh**.
- Especial hincapié en la importancia y actual migración cara los microservicios.

Grado en Ingeniería Informática

Universidade de Santiago de Compostela, 2014-2018

Santiago de Compostela

· Participación como Alumno Tutor para estudiantes de nuevo ingreso

PUBLICACIONES

Evaluation and Benchmarking of Singularity MPI containers on EU Research e-Infrastructure 2019 IEEE/ACM International Workshop on Containers and New Orchestration Paradigms for Isolated Environments in HPC

Victor Sande Veiga, Manuel Simón, Abdulrahman Azab, Carlos Fernandez, Giuseppa Muscianisi, Giuseppe Fiameni y Simone Marocchi

ÁREAS DE INTERÉS

IDIOMAS

Seguridad de las TIC

· Redes móviles y de computadores

Administración de sistemas

· Administración de redes

· Administración de bases de datos

Contenerización y virtualización

Inglés Portugués Francés

Gallego

Español

Nativo Alto*

Nativo

Medio'

Portugués Alto'

*Nivel de inglés C1 certificado por el Grado 10 de Trinity College London.

*Nivel de portugués no certificado, estimo C1. Nivel de francés no certificado, pero asistiendo a cursos nivel B2